臺灣高等法院臺中分院刑事判決　　　　　　　　　　九十三年度上易字第八六六號
　　上　訴　人
　　即　被　告　戊○○
右上訴人因毀棄損壞案件，不服臺灣彰化地方法院九十二年度易字第一二八六號中華
民國九十三年六月二十三日第一審判決（起訴案號：臺灣彰化地方法院檢察署九十二
年度偵字第七○四六號），提起上訴，本院判決如左：
    主      文
上訴駁回。
    事      實
一、戊○○前因竊盜案件，經台灣彰化地方法院判處有期徒刑九月確定，於民國 (下
    同 )八十七年八月五日縮短刑期執行完畢，詎仍不思悔悟，酒後與丙○○因公寓
    大廈管理費繳費事宜發生爭執，心生不滿，竟基於損壞他人物品之概括犯意，於
    九十二年六月二十三日下午三時三十分許，先至彰化縣和美鎮○○里○○路○段
    六００之十七號一樓丙○○住處，持鐵鏟（三爪鋤頭，未扣案）敲撞丙○○所有
    之鐵門，致鐵門受有凹陷之損壞，其後，旋又至隔壁即同段六００之十六號一樓
    丁○○住處，再以該鐵鏟敲撞丁○○所有之鐵門，致丁○○住處之鐵門亦因而受
    有凹陷之損壞，足以生損害於丙○○、丁○○。
二、案經被害人丙○○、丁○○訴由彰化縣警察局和美分局報請臺灣彰化地方法院檢
    察署檢察官聲請簡易判決處刑，經台灣彰化地方法院彰化簡易庭認顯不宜以簡易
    判決處刑，移由台灣彰化地方法院依通常程序審理。
    理      由
一、訊據被告戊○○供承有於右開時地毀損告訴人丙○○、丁○○二人之鐵門，惟辯
    稱：伊係以庭院中之石頭丟擲，告訴人等之鐵門並未達不堪使用之情形，並不構
    成連續犯云云，惟查被告於原審中坦承有於右開時地持鐵鏟 (三爪鋤頭 )毀損告
    訴人丙○○、丁○○鐵門之事實，於本院審理中坦承告訴人二人之鐵門間有花園
    相隔，核與告訴人二人於偵查、原審及本院中陳述相符，另證人乙○○於本院亦
    結證：伊有聽到大聲敲打聲，由上面往下看，看到戊○○拿著一根長約一、二公
    尺像鐵鎚樣子的東西在敲打告訴人的鐵門等語，並有建築改良物所有權狀影本及
    鐵門被敲打後之照片在卷可稽，依卷附照片顯示告訴人丙○○、丁○○所有之鐵
    門，遭被告持鐵鏟敲打後，確已凹損，顯足生損害於告訴人丙○○、丁○○，而
    證人乙○○因自五樓往下看 (見其偵查中之證述 )，是以未能清楚目睹被告所持
    之物究係何物，殊難以此為有利被告之認定，本件事證明確，被告所辯顯係脫卸
    之詞，不足採信，其犯行應堪認定。
二、核被告所為係犯刑法第三百五十四條之毀損器物罪。被告先後二次毀損犯行，時
    間緊接，觸犯構成要件相同之罪名，顯係基於概括犯意為之，為連續犯，依刑法
    第五十六條之規定論以一罪，並加重其刑。又被告前因竊盜案件，經台灣彰化地
    方法院判處有期徒刑九月確定，於八十七年八月五月縮短刑期執行完畢（於翌日
    即六日出監），有臺灣高等法院被告全國前案紀錄表在卷可按，五年以內再犯本
    件有期徒刑以上之罪，為累犯，依刑法第四十七條規定，遞加重其刑。原審審酌
    被告之素行及其犯罪之動機、手段、所生之危害暨犯罪後之態度等一切情狀，依
    刑法第五十六條、第三百五十四條、第四十七條、第四十一條第一項前段，罰金
    罰鍰提高標準條例第一條前段、第二條規定，判處拘役三十日，並諭知易科罰金
    之折算標準。至被告犯罪使用之鐵鏟（三爪鋤頭)，並非違禁物，並未扣案，未
    免執行困難，爰不予宣告沒收，核其認事、用法、量刑並無不當，被告以右開抗
    辯為由上訴核無理由，應予駁回。
三、據上論斷，應依刑事訴訟法第三百六十八條，判決如主文。
    本案經檢察官甲○○到庭執行職務。
中      華      民      國      九十三  年      九      月      二十三  日
                                臺灣高等法院臺中分院刑事第九庭
                                      審判長法  官  陳  筱  珮
                                            法  官  張  國  忠
                                            法  官  康  應  龍
右正本證明與原本無異。
不得上訴。
                                            書記官  黃  薰  慧
中      華      民      國      九十三  年      九      月      二十四  日
                                                                        Ａ
